# 预付诚意金的会计处理

提问人：KKK_K 时间：2023-02-20 11:48:24
求教陈版主，诚意金的会计处理。
背景：为达成交易，企业付诚意金给客户。并在合同约定，客户分期（超一年）返还，并支付相应的利息。
提提 问 ：： 诚 意金原意金原 值 是否是否 应 作作 为 其他非流 动资产进 行列示行列示？？利息利息，，按期按期确确 认财务费 用用，， 还 是其他是其他 业务 收入收入？？
理由如下： 1 、不应列示为长期应收款：因其不属于融资租赁产生的应收款项、也不属于采用递延方式具有融资性质的销售商品和提供劳务等产生的应收款项等； 2 、不应列示为应收账款，与主营无关； 3 、不应列示为其他应收款：期限超一年。

回答人：chenyiwei
1 、可以作为长期应收款。长期应收款的核算范围不限于融资租赁和采用递延方式具有融资性质的销售商品和提供劳务等。
2 、对于报表中的“其他”项兜底项目，还是要尽量少用。